# 非货币性资产交换与收入

提问人：liubin988513 时间：2013-09-01 20:21:03
非货币性资产交换准则规定，非货币性资产交换具有商业实质且公允价值能够可靠计量的，应当以换出资产的公允价值和应支付的相关税费作为换入资产的成本，除非有确凿证据表明换入资产的公允价值比换出资产公允价值更加可靠。
通常情况下，企业在销售商品时，商品销售价格已经确定，企业应当按照从购货方已收或应收的合同或协议价款确定收入金额。
IAS 18, which requires the recognition of revenue and a profit (or loss) based on the fair value of the assets received (unless the fair value of the assets given up can be measured more reliably).我们国家准则是不是写反了？？
该贴已经同步到 liubin988513的微博

回答人：chenyiwei
IAS 18.12: When goods or services are exchanged or swapped for goods or services which are of a similar nature and value, the exchange is not regarded as a transaction which generates revenue. This is often the case with commodities like oil or milk where suppliers exchange or swap inventories in various locations to fulfil demand on a timely basis in a particular location. When goods are sold or services are rendered in exchange for dissimilar goods or services, the exchange is regarded as a transaction which generates revenue. The revenue is measured at the fair value of the goods or services received, adjusted by the amount of any cash or cash equivalents transferred. When the fair value of the goods or services received cannot be measured reliably, the revenue is measured at the fair value of the goods or services given up, adjusted by the amount of any cash or cash equivalents transferred. 按照此处说法，优先考虑使用换入的商品或服务自身的公允价值计量。中国准则规定是以“从购货方已收或应收的合同或协议价款”计量收入，所以实质上一致。

提问人：liubin988513 时间：2013-09-02 00:51:36
收入是一致的。我的意思是假如销售货物收到非现金资产，应该优先按照非现金资产公允价值确认收入。为什么非货币资产交换优先使用换出资产公允价值呢？？？

回答人：chenyiwei
非货币性交换准则的这一规定，可能是考虑到历史成本原则，即换出资产的公允价值代表了取得换入资产的成本。